臺灣板橋地方法院刑事判決　　　　　　　 93年度易字第748號
公　訴　人　臺灣板橋地方法院檢察署檢察官
被　　　告　甲○○
上列被告因違反毒品危害防制條例案件，經檢察官提起公訴（93
年度毒偵字第2793號），及移送併案審理（94年度核退毒偵字第
59號、94年度毒偵緝字第21號、臺灣臺北地方法院檢察署93年度
毒偵字第2025號、臺灣士林地方法院檢察署93年度毒偵緝字第13
0 號），被告於本院準備程序進行中就被訴及併案之事實為有罪
之陳述，經本院合議庭裁定由受命法官獨任進行簡式審判程序，
判決如下：
    主  文
甲○○連續施用第二級毒品，累犯，處有期徒刑壹年陸月。扣案
之毒品安非他命捌包（驗餘淨重伍點零玖公克）、含有不可析離
秤重之毒品安非他命殘渣袋貳個，均沒收銷燬之；吸食器乙組沒
收。
    事  實
一、甲○○前曾因施用毒品案件，經台灣台北地方法院檢察署檢
    察官於民國（下同）88年9 月7 日以88年度戒毒偵字第18號
    為不起訴處分確定；復於89年間因施用毒品案件，經本院於
    89年4 月12日以89年度毒聲字第778 號裁定令入戒治處所施
    以強制戒治，於89年10月23日停止戒治，所餘戒治期間付保
    護管束，於90年5 月11日強制戒治期滿，並經台灣台北地方
    法院檢察署檢察官於89年2 月19日以89年度毒偵字第392 、
    446 號聲請簡易判決處刑，嗣經台灣台北地方法院台北簡易
    庭認不宜逕以簡易判決處刑而移由普通庭改依通常程序審理
    ，經於89年9 月28日以89年度易字第1079號判決判處有期徒
    刑1 年4 月，經上訴台灣高等法院審理，於89年11月30日以
    89 年 度上易字第3941號判決駁回上訴確定；又於89年間因
    竊盜案件，經台灣台北地方法院於89年6 月15日（起訴書誤
    載為89年8 月1 日）以89年度易字第1086號判決，判處有期
    徒刑1 年確定；又於89年間因毀損等案件，經台灣高等法院
    於91年5 月20日以91年度上訴字第712 號判決，判處有期徒
    刑4 月確定；以上3 罪合併定應執行2 年4 月，嗣於92年1
    月21日縮短刑期執行完畢出監。詎其仍不知悛悔，復於強制
    戒治執行完畢後5 年內，基於施用第二級毒品安非他命之概
    括犯意，自92年7 月間某日起至93年11月15日上午某時止，
    連續在台北縣板橋市○○路○ 段316 巷6 號、台北市○○區
    ○○街40號、台北縣新莊市○○路等工地，以將毒品安非他
    命置於鋁箔紙上，以火點燃燒烤成煙以吸食氣體之方式，施
    用毒品安非他命多次。嗣分別於92年7 月13日晚上11時許，
    為警在台北市○○區○○街40號前查獲，扣得其持有之毒品
    安非他命8 包（驗餘淨重5.09公克）；又於93年1 月9 日凌
    晨1 時許，為警在台北縣汐止市○○路59號2 樓查獲；又於
    93 年5月29日凌晨1 時50分許，為警在台北縣板橋市○○路
    ○ 段力行3 巷巷口查獲；又於93年11月17日晚上8 時許，為
    警在台北縣板橋市○○路○ 段316 巷6 號前查獲，並扣得甲
    ○○所有供吸食毒品安非他命所用之吸食器乙組；再於93年
    8 月22日晚上7 時20分許，為警在台北縣新店市○○路26巷
    4 號5 樓查獲，並扣得毒品安非他命殘渣袋2 個及非甲○○
    所有之毒品安非他命吸食器1 組、提撥器1 支。
二、案經臺北縣政府警察局汐止分局報請臺灣板橋地方法院檢察
    署檢察官偵查起訴，暨移送併案審理。本院於準備程序進行
    中，被告就被訴事實為有罪之陳述，經告知被告簡式審判程
    序之旨，並聽取當事人之意見後，裁定進行簡式審判程序。
    理  由
一、右揭犯罪事實，業據被告甲○○於本院準備程序中與審理時
    均坦認不諱，而其先後經警查獲後所採集之尿液檢體經送驗
    結果皆呈安非他命陽性反應乙節，分別有台北市立療養院於
    92年7 月17日出具之煙毒尿液檢驗報告1 件、台灣檢驗科技
    股份有限公司各於93年2 月5 日、同年6 月8 日、同年12月
    3 日出具之濫用藥物尿液檢驗報告共3 件各在卷可稽（分別
    附於台灣士林地方法院92年度核退字第1146號偵查卷宗第13
    頁、同前署93年度毒偵字第677 號偵查卷宗第24頁、台灣板
    橋地方法院檢察署93年度毒偵字第3014號偵查卷宗第4 頁、
    同前署94年核退毒偵字第59號偵查卷宗第4 頁），而扣案之
    透明結晶體8 包經送台北市政府警察局鑑驗結果確為毒品安
    非他命，有台北市政府警察局92年8 月13日北市鑑毒字第56
    3 號鑑驗通知書1 件在卷（附於台灣士林地方法院檢察署92
    年度核退字第1146號偵查卷宗第16頁），此外，並有被告所
    有之吸食器乙組（於93年11月17日晚上8 時許為警查獲者）
    扣案可佐，足見被告所為上揭自白核與事實相符，應堪信實
    。次查，被告前曾因施用毒品案件，經台灣台北地方法院檢
    察署檢察官於88年9 月7 日以88年度戒毒偵字第18號為不起
    訴處分確定；復於89年間因施用毒品案件，經本院於89年4
    月12日以89年度毒聲字第778 號裁定令入戒治處所施以強制
    戒治，於89年10月23日停止戒治，所餘戒治期間付保護管束
    ，於90年5 月11日強制戒治期滿，並經台灣台北地方法院檢
    察署檢察官於89年2 月19日以89年度毒偵字第392 、446 號
    聲請簡易判決處刑等情，有台灣高等法院被告全國前案紀錄
    表1 件在卷可憑（附於本院卷內）。本件事證明確，被告於
    強制戒治執行完畢後5 年內，再犯本件施用毒品安非他命之
    犯行，洵堪認定，應予依法論科。
二、核被告甲○○所為，係犯毒品危害防制條例第10條第2 項之
    施用第二級毒品罪。被告施用前後非法持有毒品之低度行為
    ，應為施用之高度行為所吸收，不另論罪。被告先後多次施
    用第二級毒品安非他命，時間緊接，且所犯構成要件相同，
    顯係基於概括犯意而為，為連續犯，應依法論以一罪，並加
    重其刑。起訴書雖僅敘及被告於93年1 月9 日為警採尿前96
    小時內某時，在不詳處所，施用第二級毒品安非他命之犯行
    ，惟被告前開其餘施用第二級毒品安非他命之犯行，業經被
    告於本院準備程序中與審理時均自白不諱，且經檢察官移送
    本院併案審理，且與業經起訴部分有連續犯之裁判上一罪關
    係，為起訴效力所及，本院自得併予審究，附此敘明。再查
    被告前有如事實欄所示之論罪科刑執行情形，有前揭台灣高
    等法院被告全國前案紀錄表1 件在卷可按，其於有期徒刑之
    執行完畢後，5 年內再犯本件有期徒刑以上之罪，為累犯，
    應依法遞予加重其刑。爰審酌被告之素行狀況，及前已有施
    用毒品紀錄經強制戒治後，竟又為本件犯行，顯見其戒除毒
    癮之意志力薄弱，並考量施用毒品乃自戕行為，所生危害非
    鉅，再參以被告已坦承犯行，犯後態度良好且深具悔意等一
    切情狀，量處如主文所示之刑，以資懲儆。
三、扣案之安非他命8 包（驗餘淨重5.09公克），為查獲之毒品
    ，及扣案之安非他命殘渣袋2 個，其內之毒品成分已難以析
    離秤重，應以毒品視之，均應依毒品危害防制條例第18條第
    1 項前段規定，不問屬於犯人與否，沒收銷燬之。另扣案之
    吸食器乙組（於93年11月17日晚上8 時許為警查獲者），係
    被告所有供犯本件犯罪所用之物，業據被告於本院審理時供
    陳在卷，應依刑法第38條第1 項第2 款規定宣告沒收。至扣
    案之吸食器1 組、提撥器1 支（皆於93年8 月22日晚上7 時
    20 分 許為警查獲者），被告否認為其所有，且亦無證據證
    明為被告所有，是爰不於此宣告沒收，附此敘明。
據上論斷，應依刑事訴訟法第273 條之1 第1 項、第299 條第1
項前段、毒品危害防制條例第10條第2 項、第18條第1 項前段，
刑法第11條前段、第56條、第47條、第38條第1 項第2 款，判決
如主文。
本案經檢察官孫治平到庭執行職務。
中　　華　　民　　國　　94　　年　　2 　　月　　25　　日
                  刑事第十五庭  法　官  陳  靜  茹
以上正本證明與原本無異
如不服本判決應於送達後10日內向本院提出上訴狀
                                書記官　廖  美  紅
中　　華　　民　　國　　94　　年　　2 　　月　　25　　日
附錄本案論罪科刑法條全文
毒品危害防制條例第10條
施用第 1 級毒品者，處六月以上五年以下有期徒刑。
施用第 2 級毒品者，處三年以下有期徒刑。
